臺灣臺南地方法院刑事判決
109年度交易字第1051號
公  訴  人  臺灣臺南地方檢察署檢察官
被      告  鄧一善


上列被告因公共危險案件，經檢察官提起公訴（109年度偵字第1
9748號），被告於準備程序中就被訴事實為有罪之陳述，經告知
簡式審判程序之旨，並聽取被告與公訴人意見後，本院裁定以簡
式審判程序進行審理，判決如下：
    主  文
鄧一善駕駛動力交通工具而吐氣所含酒精濃度達每公升零點二五
毫克以上，累犯，處有期徒刑壹年壹月。
    事實及理由
壹、程序事項：按被告鄧一善所犯為死刑、無期徒刑、最輕本刑
    3年以上有期徒刑以外之罪，亦非屬高等法院管轄之第一審
    案件，其於準備程序就被訴事實為有罪陳述，經告知簡式審
    判程序之旨，並聽取檢察官、被告之意見後，本院依刑事訴
    訟法第273條之1第1項規定裁定進行簡式審判程序，則本案
    之證據調查，依同法第273條之2規定，不受同法第159條第1
    項、第161條之2、第161條之3、第163條之1及第164條至第1
    70條所規定證據能力認定及調查方式之限制，合先敘明。
貳、實體事項：
一、本件犯罪事實及證據，均引用檢察官起訴書（如附件）之記
    載，並增列「證號查詢機車駕駛人資料」為證據。
二、論罪科刑：
  ㈠核被告所為，係犯刑法第185 條之3 第1 項第1 款之駕駛動
    力交通工具而吐氣所含酒精濃度達每公升0.25毫克以上之罪
    。
  ㈡本件有累犯加重其刑之適用：經查，被告前因不能安全駕駛
    之公共危險案件，經本院以108年度交簡字第506號判處有期
    徒刑6月確定，於108年12月18日徒刑執行完畢出監，有臺灣
    高等法院被告前案紀錄表在卷足參（見本院卷第36至37頁）
    ，其於上述有期徒刑執行完畢後5 年內之109年10月20日，
    故意再犯本件有期徒刑以上之罪，為累犯。本院審酌被告於
    前案刑罰執行完畢不久，即再度涉犯本案，且前案與本案均
    屬相同類型犯罪，顯見被告雖經刑罰之執行，仍未能有所悔
    悟、反省，對刑罰之感應力薄弱，具有特別惡性，縱經本院
    依累犯規定加重其刑，亦未使被告所受刑罰超過其所應負擔
    之罪責而有過苛之情形，參照司法院釋字第775 號解釋意旨
    ，爰依刑法第47條第1 項規定加重其刑。
  ㈢爰審酌被告明知駕照已因酒駕前案註銷，本不得騎乘機車，
    竟於飲酒後吐氣所含酒精濃度已達每公升0.25毫克以上之情
    形下，隨即騎乘機車上路，嗣因車尾燈異常為警攔查，測得
    吐氣所含酒精濃度數值高達每公升0.89毫克，酒醉程度甚高
    ，且被告先前已有多次不能安全駕駛之公共危險前案紀錄，
    除去前述構成累犯之酒駕前科不應重複審酌外，另有5次酒
    駕前案，且今年內屢犯酒駕案件，本案屬被告前案紀錄中第
    7次犯酒駕案件，亦為今年內之第3次犯酒駕案件，此有臺灣
    高等法院被告前案紀錄表1份附卷可參，顯見被告縱經刑罰
    之執行，仍然未能有所反省、警惕，無視法紀，其明知飲酒
    後不得駕駛車輛，以及酒醉駕車對他人生命、身體或財產法
    益所造成之危險，仍為本件犯行，顯然漠視自身安危，更罔
    顧法律規範與公眾道路通行之安全，對公眾交通往來顯已造
    成潛在之高度危險，所為實不足取；另考量被告坦承犯行之
    犯後態度，暨其除酒駕前案外，無其他犯罪前科之素行；兼
    衡被告學歷為高工畢業之智識程度，已婚、育有2名子女均
    成年、現從事臨時工（收入詳卷）、與妻同住之家庭生活狀
    況（參本院卷第33頁）等一切情狀，量處如主文所示之刑，
    以示懲儆。
據上論斷，應依刑事訴訟法第273條之1第1項、第299條第1項前
段、第310條之2、第454條第2項，刑法第185條之3第1項第1款、
第47條第1項，刑法施行法第1條之1第1項，判決如主文。
本案經檢察官徐書翰提起公訴，檢察官羅瑞昌到庭執行職務。
中　　華　　民　　國　　109 　年　　12　　月　　25　　日
                  刑事第三庭　法　官  陳郁婷
以上正本證明與原本無異。
如不服本判決，應於收受本判決後20日內向本院提出上訴書狀，
並「應敘述具體理由」。其未敘述上訴理由者，應於上訴期間屆
滿後20日內向本院補提理由書狀（均須按他造當事人之人數附繕
本）「切勿逕送上級法院」。 
　　　  　　　　　　　　　　　書記官　林怡芳
中　　華　　民　　國　　109 　年　　12　　月　　28　　日

附錄本案論罪科刑法條
中華民國刑法第185條之3第1項
駕駛動力交通工具而有下列情形之一者，處 2 年以下有期徒刑
，得併科 20 萬元以下罰金：
一、吐氣所含酒精濃度達每公升零點二五毫克或血液中酒精濃度
    達百分之零點零五以上。
二、有前款以外之其他情事足認服用酒類或其他相類之物，致不
    能安全駕駛。
三、服用毒品、麻醉藥品或其他相類之物，致不能安全駕駛。
【附件】
臺灣臺南地方檢察署檢察官起訴書
                                    109年度偵字第19748號
　　被　　　告　鄧一善　男　55歲（民國00年00月0日生）
　　　　　　　　　　　　住○○市○○區○○○街00巷00號
　　　　　　　　　　　　國民身分證統一編號：Z000000000號
上列被告因公共危險案件，已經偵查終結，認應提起公訴，茲將
犯罪事實及證據並所犯法條分敘如下：
　　  　犯罪事實
一、鄧一善前於民國108年間，因公共危險案件，經臺灣臺南地
    方法院以108年度交簡字第506號判決處有期徒刑6月確定，
    於108年12月18日徒刑執行完畢釋放出監。詎其自109年10月
    20日12時許起至16時30分許止，在臺南市善化區陽光三路之
    工地飲用啤酒後，明知飲酒吐氣所含酒精濃度達每公升0.25
    毫克以上，不得駕駛動力交通工具，竟未待體內酒精成分消
    退，仍於同日17時許，自該處騎乘車牌號碼000-000號普通
    重型機車離去。嗣於同日17時30分許，行經臺南市新市區台
    1線道路與南136線道路口，因車尾燈異常為警攔檢盤查，並
    於同日17時34分，測得吐氣所含酒精濃度達每公升0.89毫克
    。
二、案經臺南市政府警察局善化分局報告偵辦。
　　　  證據並所犯法條
一、上揭犯罪事實，業據被告鄧一善於警詢及偵查中坦承不諱，
    並有酒精測定紀錄表、舉發違反道路交通管理事件通知單、
    財團法人工業技術研究院呼氣酒精測試器檢定合格證書各1
    份在卷可稽，足認被告之自白與事實相符，其犯嫌堪以認定
    。
二、核被告所為，係犯刑法第185條之3第1項第1款之公共危險罪
    嫌。又被告前有如犯罪事實欄所載之論罪科刑及執行情形，
    有刑案資料查註紀錄表1份附卷可憑，其於徒刑執行完畢5年
    內，故意再犯本件有期徒刑以上之罪，為累犯，請依刑法第
    47條第1項規定加重其刑。
三、依刑事訴訟法第251條第1項提起公訴。
　  此　致
臺灣臺南地方法院
中　　華　　民　　國　　109 　年　　11　　月　　2 　　日
                              檢  察  官　徐書翰
本件證明與原本無異
中　　華　　民　　國　　109 　年　　11　　月　　9 　　日
                              書  記  官  陳耀章